【裁判字號】    89,易,137
【裁判日期】    890517
【裁判案由】    竊盜
【裁判全文】
臺灣士林地方法院刑事判決                          八十九年度易字第一三七號
    公  訴  人  臺灣士林地方法院檢察署檢察官
    被      告  丁○○
右列被告因竊盜案件，經檢察官提起公訴（八十八年度偵字第一二三三八號)，本院
判決如左：
    主  文
丁○○竊盜，累犯，處有期徒刑肆月。
    事  實
一、丁○○曾於民國八十五年三月二十日因犯搶奪罪，經本院判處有期徒刑八月，上
    訴台灣高等法院後駁回上訴，再上訴最高法院發回更審，嗣經台灣高等法院判決
    駁回上訴，於八十七年一月二十日確定，另犯妨害兵役治罪條例案件，經法院判
    處有期徒刑八月，嗣定應執行刑有期徒刑一年二月，於八十七年十一月四日執行
    完畢，猶不知悔改。復因打電動玩具輸了很多錢，缺錢花用，竟意圖為自己不法
    之所有，於八十八年十月十五日凌晨一時許，前往台北縣汐止市○○○路九十三
    號甲○○所經營之汎佳汽車工作室，乘夜間無人居住、看管之際，打開未加鎖之
    後鐵門侵入屋內（侵入住宅未提告訴），竊取甲○○所有置放於鐵櫃內之現金新
    台幣（下同）約八萬元，得手後迅即逃逸，同日上午十一時許，甲○○發現失竊
    ，依店內竊賊所留下之打火機，發覺係丁○○向其店內學徒丙○○借用未還，而
    報警查獲。
二、案經台北縣警察局汐止分局報告臺灣士林地方法院檢察署檢察官偵查起訴。
    理  由
一、訊據被告丁○○矢口否認有何竊盜犯行，辯稱：伊沒有到甲○○之店裡偷竊，打
    火機不是伊留下來的，伊之警訊筆錄係遭警刑求所致云云。惟查：
  (一)、被告抗辯伊遭警刑求一節，業經本院依職權傳喚證人即承辦警員戊○○到庭結
      證並無刑求情事，被告丁○○雖以其父乙○知情為由聲請傳喚乙○到庭作證，
      惟證人乙○庭亦僅到庭證稱「做完筆錄後，我兒子出來偷偷告訴我，他被打」
      ，此乃傳聞證據，且被告果真遭警刑求，為何乙○不當場抗議？被告為何不馬
      上前往醫療機構驗傷？迄今被告均無法提出診斷證明書，是以被告辯稱：伊遭
      警刑求一節，尚無法證明屬實。
  (二)、被告於右揭時地竊盜事實，業據被告於警訊中自白不諱，核與被害人甲○○指
      述之情節相符，並經證人丙○○證述綦詳，且有打火機乙個扣案可稽，是被告
      所辯顯然為卸責之詞，不足採信，其犯行堪以認定，應依法論科
二、核被告所為係犯刑法第三百二十條第一項竊盜罪。被告曾受有期徒刑之執行完畢
    ，五年以內再犯本件有期徒刑以上之罪，為累犯，應依刑法第四十七條規定加重
    其刑。爰審酌被告之品行、犯罪動機、目的、手段、所生之危害及犯罪後之態度
    等一切情狀等情，量處如主文所示之刑。扣案之打火機，並非被告所有，且非係
    供犯罪所用之物，不予宣告沒收，併此敘明。
據上論結，應依刑事訴訟法第二百九十九條第一項前段，刑法第三百二十條第一項、
第四十七條，罰金罰鍰提高標準條例第一條前段，判決如主文。
本案經檢察官黃惠玲到庭執行職務。
中      華      民      國      八十九      年      五    月    十七    日
                                     臺灣士林地方法院刑事第三庭
                                         法  官  林  俊  益
右正本證明與原本無異。
如不服本判決，應於判決送達後十日內，向本院提出上訴狀。
                                         書記官  趙  薇  莉
中      華      民      國      八十九      年      五    月    十八    日
附錄本案論罪科刑法條全文
刑法第三百二十條第一項
意圖為自己或第三人不法之所有，而竊取他人之動產者，為竊盜罪，處五年以下有期
徒刑、拘役或五百元以下罰金。


司法院資訊處製作；財團法人民間司法改革基金會備份。
